Inventaris van het archief van het Nederlandse Consulaat te Beiroet (Libanon), 1951-1955
Nationaal Archief, Den Haag
Ministerie van Buitenlandse Zaken: Consulaat te Beirut (Libanon)
Consulaat Beirut
1951-1955
Z21133
1.00 meter; 10 inventarisnummers.
Normale geschreven, getypte en gedrukte documenten, geen bijzondere handschriften.
Nationaal Archief, Den Haag
Consulaat te Beirut (Libanon)
Het archief van het Consulaat te Beirut voor de periode 1951-1955 bevat stukken over de verblijfplaats van Nederlandse onderdanen, ambtenaren en beschermelingen (eerste helft twintigste eeuw), de economische betrekkingen met landen in de regio, bemiddeling inzake de luchtvaartbelangen en stukken m.b.t. de Raad voor het Rechtsherstel.
Archiefvorming
Geschiedenis van het archiefbeheer
De verwerving van het archief
Het archief is krachtens bepalingen van de Archiefwet overgebracht.
2.05
Aanwijzingen voor de gebruiker
Openbaarheidsbeperkingen
Volledig openbaar.
Materiële beperkingen
Aanvraaginstructie
Openbare archiefstukken kunnen online worden aangevraagd en gereserveerd. U kunt dit ook via de terminals in de studiezaal van het Nationaal Archief doen. Om te kunnen reserveren dient u de volgende stappen te volgen:
U maakt een profiel aan op www.gahetna.nl, en logt vervolgens in
Via de archiefinventaris (alleen de beschrijvingen met rode nummers) selecteert u het gewenste archiefstuk door op de knop 'Reserveren' te klikken
In het volgende scherm geeft u aan op welke dag u het archiefstuk wilt inzien
Indien u zich bevindt in de studiezaal en een tafelnummer heeft ontvangen kunt u dit nummer vermelden. Als u geen tafelnummer heeft kunt u tafelnummer 777 laten staan
Vervolgens bevestigt u uw reservering door deze te versturen.
Verwant materiaal
Beschikbaarheid van kopieën
Beschrijving van de series en archiefbestanddelen
- ORGANISATIE EN PERSONEEL, 1
  - Circulaire van 25 juli 1954 van het ministerie van Buitenlandse Zaken over de rapportage van de Nederlandse diplomatieke posten in het buitenland aan de Generale Staf, met bijlage, 2128; 1 omslag
- OPENBARE ORDE EN OPENBARE VEILIGHEID, 4
  - Register houdende de verblijfplaats van Nederlandse onderdanen, ambtenaren en beschermelingen, [1910-1950].; 2129; 1 deel
- VERKEER EN VERVOER, 5
  - Stukken betreffende de Syrische boycot van schepen die Israelische havens aandoen, 1952-1954.; 2130; 1 omslag
  - Stukken betreffende de bemiddeling inzake de Nederlandse luchtvaartbelangen in Libanon, 1952-1955.; 2131; 1 pak
- ECONOMIE, 6
  - Stukken betreffende de registratie van stukkenverklaringen van aandelen bij de Raad voor het Rechtsherstel en het Centraal Bureau voor Effectenregistratie van de Vereniging voor de Effectenhandel, 1946-1954.; 2132; 1 pak
  - Rapporten van studiereizen van de tijdelijke zaakgelastigde H. Goemans met betrekking tot de handelsmogelijkheden met Syrië en Libanon, 1951.; 2133; 1 omslag
  - Stukken betreffende de economische betrekkingen van Nederland met Libanon, Syrië en Egypte, 1951-1954.; 2134; 1 pak
  - Rapport van mr. J. Brugman, gezantschapssecretaris, over de uitbreiding van de handelsbetrekkingen met Syrië, 1952.; 2135; 1 stuk
  - Stukken betreffende de Arabische boycot tegen Nederlandse ondernemingen, 1953-1955.; 2136; 1 omslag
- SOCIALE AANGELEGENHEDEN, 7
  - Stukken betreffende de Libanese betrokkenheid bij de hulpverlening met betrekking tot de overstromingsramp van 1953 in Nederland, 2137; 1 omslag